# 合并现金流量中境外子公司现金流的折算

提问人：gleeful 时间：2011-06-28 13:30:12
请教下各位关于合并现金流量中境外子公司（记账汇率为港币或是美元）现金流使用什么汇率来折算？是按每笔现金业务发生时的汇率（或是账面当月月初人民币中间价汇率）来折算编制吗？

回答人：chenyiwei
理论上应按每笔现金业务发生时的汇率逐笔折算。实务中在汇率变动较为平稳的情况下也可以采用月度（或者季度、年度等）平均汇率作为近似汇率。

回答人：chenyiwei
回复 gleeful 的帖子
是这样。如果对于并非均衡发生的大额外币现金流量，如有可能还是予以单独识别，并按照实际发生日的汇率单独对其折合。

回答人：chenyiwei
回复 兵哥 的帖子
实务中多数是这样处理，“现金及现金等价物净增加额”按（期末原币数期末汇率 - 期初原币数期初汇率）填列。把折算差额体现在“汇率变动对现金的影响”项目中。